# 企业注资问题

提问人：rccrhj 时间：2022-09-05 11:58:50
甲乙公司合作开发房产项目（甲乙非关联方），根据合作开发协议，甲方分得该房地产项目的一部分办公区面积。甲方将应分得的办公区以评估值投资设立新公司丙。目前房地产项目尚未竣工验收。请问：丙公司就甲公司以评估值作为丙的实缴资本事项应如何进行账务处理？

回答人：chenyiwei
“甲方将应分得的办公区以评估值投资设立新公司丙。目前房地产项目尚未竣工验收”是否说明丙的这部分注册资本只是处于认缴状态，尚未实缴？如果是，则丙不应就这部分尚未实缴单独出资进行任何账务处理。只有当该部分办公区竣工验收，并将产权办到甲公司名下后，才能由甲公司再将其转到丙公司名下，完成出资，此时丙公司才能按约定的评估值入账并确认新增实收资本。
注意：不可将产证直接办到丙公司名下，而是先要办到甲公司名下，再由甲公司投入丙公司。

提问人：rccrhj 时间：2022-09-10 10:39:31
谢谢陈版主解惑。案例提及的甲方是以与乙方合作开发项目中应分得的合作开发项目的房产作为对丙公司注资。由于合作开发项目尚未竣工故甲方尚未取得合作开发项目中的相关资产及资产产权。此时甲方将在与乙方合作开发项目享有的合同权利作为对丙方的出资。丙方账务处理：借 在建工程（评估值） 贷 实收资本 （评估值）。 此时应视为丙方的账务处理错误，由于标的资产产权尚未办理，且也不会因为甲丙的之间的投资协议发生转移，所有丙方不能确认实收资本和在建工程。这样理解对么？

回答人：chenyiwei
可以这样考虑。